Inventaris van het archief van het Ministerie van Binnenlandse Zaken, 1796-1813
Nationaal Archief, Den Haag
Binnenlandse Zaken
oudste stuk - jongste stuk: 1795-1813
B23304
1266 inventarisnummer(s); 158,00 meter
Normale geschreven en gedrukte documenten, geen bijzondere handschriften.
Nationaal Archief, Den Haag
Commissie tot de binnenlandse correspondentie uit de Nationale Vergadering, 1796-1798 Agentschap van Inwendige politie, Binnenlandse correspondentie en Toezicht op de staat der dijken, wegen en wateren., 1798-1802 Agentschap van Nationale Opvoeding, 1798-1801 Agentschap van Nationale Oeconomie, 1799-1801 Raad van Binnenlandse Zaken, 1801-1805 Secretariaat voor de Binnenlandse Zaken, 1805-1806 Ministerie van Binnenlandse Zaken, 1806-1810 Generale Directie van Openbaar onderwijs en der Wetenschappen, 1807 Generale Directie van Schone kunsten, 1807 Generale Directie van Wetenschappen en Kunsten, 1807-1811 Secretaris-generaal, belast met de liquidatie van het ministerie van Binnenlandse Zaken, 1811 Intendance van Binnenlandse Zaken, 1811-1813
Het archief bevat stukken van opeenvolgende bestuursorganen van de overheid belast met Binnenlandse Zaken tussen 1796-1813. Het betreft notulen, uitgaande brieven en ingekomen stukken. Er zijn tevens stukken over de politiek (stemrecht), economie, staatsbegroting en andere comptabiliteit, vervoer (paspoorten, posterijen, wagens- en schuitenveren, straatwegen), financiën, armenzorg (armenstaten) en medische politie. Daarnaast zijn er o.m. stukken over de vuurwerkramp te Leiden in 1807 en de Watersnoodramp van 1809. Er zijn eigentijdse toegangen, zoals agenda's, indexen en klappers.
Archiefvorming
Geschiedenis van het archiefbeheer
De verwerving van het archief
Het archief is krachtens bepalingen van de Archiefwet overgebracht.
Aanwijzingen voor de gebruiker
Openbaarheidsbeperkingen
Volledig openbaar.
Materiële beperkingen
Het archief kent beperkingen voor het raadplegen van stukken als gevolg van slechte materiële staat.
Aanvraaginstructie
Openbare archiefstukken kunnen online worden aangevraagd en gereserveerd. U kunt dit ook via de terminals in de studiezaal van het Nationaal Archief doen. Om te kunnen reserveren dient u de volgende stappen te volgen:
Creëer een account of log in.
Selecteer in de archiefinventaris een archiefstuk.
Klik op ‘Reserveer’ en kies een tijdstip van inzage.
Verwant materiaal
Beschikbaarheid van kopieën
Inventarisnummers van dit archief zijn niet in kopievorm beschikbaar
Afgescheiden archiefmateriaal
Delen van het archief zijn overgebracht naar toegangsnummer 2.21.006.51 - Jhr. J. Goldberg [levensjaren 1763-1828], (1482) 1795-1827.
Beschrijving van de series en archiefbestanddelen
- COMMISSIE TOT DE BINNENLANDSE CORRESPONDENTIE UIT DE NATIONALE VERGADERING, 1796-1798, A.
  Bij decreet van de Nationale Vergadering van 1 april 1796 werd de instructie vastgesteld en tot leden benoemd
  P. Vreede
  G.A. Visscher
  J.H. Floh
  F.A. ten Berge
  J.H. Stoffenberg
  W.C. de Crane
  P. van Zonsbeek
  J.W. Evers
  G.W. van Lamsweerde
  G.D. Jordens
  J. Nuhout van der Veen
  A.J. Zubli
  - Geregistreerde notulen., 1796-1798; 1-6; 6 delen
    - 1796 apr. 8 - sep. 27, 1
    - 1796 sep. 28 - 1797 feb. 10, met alfabetisch register, 2
    - 1797 feb. 10 - mei 31, met alfabetisch register, 3
    - 1797 juni 1 - okt. 12, 4
    - 1797 okt. 13 - 1798 jan. 20, 5
    - 1798 jan. 22 - mrt. 6, 6
  - Minuut uitgaande brieven., 1796 sep. 8 - 1798 jan. 16, 22 - mrt. 6/17; 7; 1 deel
    Hieronder enkele kopie-brieven van vóór 16 september 1796.
  - Net uitgaande brieven., 1796 apr. 15 - 1798 jan. 16, 22 - mrt. 6/17; 8; 1 deel
  - Paspoorten., 1796 juni 24 - 1798 feb. 28; 9; 1 deel
  - Ingekomen stukken., 10-14; 5 portefeuilles
    De stukken zijn gemerkt 1-9 Litt. A-Z, en daarna weer met cijfers. Enkele stukken ontbreken, o.a. een register met Secrete notulen. In de eerste portefeuille (nr. 10) ligt een lijst van alle stukken, waaruit het archief der commissie bij haar demissie bestond. Alle daarin vermelde documenten werden op 29 maart 1798 aanwezig bevonden en overgegeven aan de commissie tot overneming van de archieven van de ontbonden commissie.
    - Nr. 1 - 9 en Litt. A.1 - D.7, 10
    - D.8 - F.1, 11
    - F.2 - L.2, 12
    - M.1 - R.8, 13
    - R.9 - Z.3 en nr. 1 - 5, 14
- AGENT VAN INWENDIGE POLITIE EN BINNENLANDSE CORRESPONDENTIE ENZ., 1796-1798, B.
  Volledige naam: agent van Inwendige Politie en Binnenlandse Correspondentie en toezicht op de staat der dijken en wateren van de Bataafse republiek. Ten aanzien van de benoeming van de agent en zijn werkkring nam het uitvoerend bewind der Bataafse republiek de volgende besluiten:
  1 februari 1798, nr. 14: de vergadering, overgegaan zijnde tot de orde van de dag, worden de deliberaties aangevangen over de benoeming der agenten, adjunct-agenten en secretarissen.
  5 februari 1798, nr. 14: is na deliberatie besloten de burger P. Wieland V.D.M. te Rotterdam voor het uitvoerend bewind te rekwireren, zich zo mogelijk nog op de avond van deze dag voor hetzelve te sisteren, zullende aan deze burger de post van agent der Binnenlandse Zaken worden opgedragen. Aantekening van Dassevael 'Ofschoon van het besluit van de burger P. Weijland de post van agent van Binnenlandse Zaken op te dragen in het voorhanden zijnde archief geen melding wordt gemaakt, blijkt zulks echter uit de missive van de burger Weijland aan de griffier geschied te zijn'. 6 februari 1798, nr. 16: beraad geaccordeerd.
  9 februari 1798, nr. 27: de burger Weiland bedankt schriftelijk wegens de moeilijkheden aan de post verbonden.
  9 februari 1798, nr. 28: de burger A.J. la Pierre accepteert conditioneel de hem bij besluit van 7 februari 1798, nr. 13 opgedragen post van chef de bureau van het agentschap.
  12 februari 1798, nr. 20A: de burger la Pierre aangesteld tot sub-agent der Binnenlandse Zaken.
  12 februari 1798, nr. 21: de burger Pieter Weiland aangesteld tot agent van Binnenlandse Zaken op zodanige provisionele instructie als aan hem zal worden ter hand gesteld. Hierop volgt nog een besluit a:m: nr. 21 waaruit blijkt volgens aantekening van Dassevaal, dat uit brieven aan de griffier volgt, dat de burger Weiland het ambt niet heeft geaccepteerd, maar aangenomen heeft om met la Pierre te confereren over de aangelegenheden van de hem opgedragen post.
  16 februari 1798, nr. 34: rapport van deze conferentie volgens welke het agentschap zou moeten bestaan uit de navolgende bureaus:
  politie,
  waakzaamheid en correspondentie,
  koophandel, zeevaart, landbouw, fabrieken en trafieken,
  nationale opvoeding, hoge en lage scholen, schouwburgen enz.,
  nationale instituten, gestichten en gebouwen,
  dijken, wegen en wateren
  De burger Weiland verklaart zich voor de hem opgedragen taak niet berekend, vraagt zijn ontslag, dat wordt geweigerd met intimatie voor de gevolgen. Hij volhardt evenwel bij zijn verzoek en verlaat de vergadering.
  21 februari 1798: na deliberatie is besloten, dat van de aanstelling van een agent van Inwendige Politie en binnenlandse correspondentie en van een secretaris zal worden kennis gegeven aan de constituerende vergadering, bij missive en bij publicatie aan den volke:
  Door ons zijn aangesteld tot agent de burger A.J. la Pierre en tot secretaris J.P. Quint Ondaatje. Aantekening van Dassevael: 'In het voorhanden zijnde verbaal wordt te vergeefs gezocht naar een besluit waarbij de burger A.J. la Pierre tot agent van Inwendige Politie is aangesteld en blijkens de missive van die burger aan de griffier heeft hij nimmer een besluit of acte van aanstelling ontvangen'.
  27 maart 1798, nr. 39: het beheer van dijken, wegen en wateren geattacheerd aan het Agentschap van Inwendige Politie en Binnenlandse Correspondentie.
  Hoewel het archief van de Waterstaat een afzonderlijk gedeelte van het archief van Binnenlandse Zaken uitmaakt, komen echter in de notulen en registers van uitgaande brieven van de agent van Inwendige Politie alle door hem genomen besluiten en geschreven brieven de Waterstaat betreffende, voor.
  - Minuut notulen., 1798-1802; 15-68; 54 delen
    Hierbij relatieven, zijnde meest brieven van de chef de bureau. Zie indices op de notulen inv.nrs. 240-282.
    - 1798 feb. 22 - apr. 11; 1 - 324, 15
    - 1798 apr. 12 - 30; 325 - 625, 16
    - 1798 mei 1 - 31; 626 - 1180, 17
    - 1798 juni 1 - 30; 1181 - 1714, 18
    - 1798 juli 1 - 30; 1715 - 2224, 19
    - 1798 aug. 1 - 31; 2225 - 2690, 20
    - 1798 sep. 1 - 29; 2691 - 3054, 21
    - 1798 okt. 1 - 31; 3055 - 3450, 22
    - 1798 nov. 1 - 30; 3451 - 3910, 23
    - 1798 dec. 1 - 31; 3911 - 4291, 24
    - 1799 jan. 1 - 31; 4292 - 4683, 25
    - 1799 feb. 1 - 28; 4684 - 5303, 26
    - 1799 mrt. 1 - 30; 5304 - 5839, 27
    - 1799 apr. 1 - 30; 5840 - 6381, 28
    - 1799 mei 1 - 31; 6382 - 6958, 29
    - 1799 juni 1 - 29; 6959 - 7474, 30
    - 1799 juli 1 - 31; 7475 - 8016, 31
    - 1799 aug. 1 - 31; 8017 - 8738, 32
    - 1799 sep. 1 - 30; 8739 - 9333, 33
    - 1799 okt. 1 - 31; 9334 - 9750, 34
    - 1799 nov. 1 - 30; 9751 - 10229, 35
    - 1799 dec. 2 - 31; 10230 - 10607, 36
    - 1800 jan. 2 - 31; 1 - 454, 37
    - 1800 feb. 1 - 28; 1 - 489, 38
    - 1800 mrt. 1 - 31; 1 - 462, 39
    - 1800 apr. 1 - 30; 1 - 514, 40
    - 1800 mei 1 - 1; 1 - 473, 41
    - 1800 juni 3 - 30; 1 - 461, 42
    - 1800 juli 1 - 31; 1 - 568, 43
    - 1800 aug. 1 - 30; 1 - 489, 44
    - 1800 sep. 1 - 30; 1 - 548, 45
    - 1800 okt. 1 - 31; 1 - 620, 46
    - 1800 nov. 1 - 29; 1 - 530, 47
    - 1800 dec. 1 - 31; 1 - 580, 48
    - 1801 jan. 2 - 31; 1 - 512, 49
    - 1801 feb. 2 - 28; 1 - 473, 50
    - 1801 mrt. 2 - 31; 1 - 548, 51
    - 1801 apr. 1 - 30; 1 - 519, 52
    - 1801 mei 1 - 30; 1 - 497, 53
    - 1801 juni 1 - 30; 1 - 507, 54
    - 1801 juli 1 - 31; 1 - 537, 55
    - 1801 aug. 1 - 31; 1 - 545, 56
    - 1801 sep. 1 - 30; 1 - 507, 57
    - 1801 okt. 1 - 31; 1 - 465, 58
    - 1801 nov. 2 - 30; 1 - 417, 59
    - 1801 dec. 1 - 31; 1 - 486, 60
    - 1802 jan. 1 - 30; 1 - 433, 61
    - 1802 feb. 1 - 27; 1 - 403, 62
    - 1802 mrt. 1 - 31; 1 - 487, 63
    - 1802 apr. 1 - 30; 1 - 417, 64
    - 1802 mei 1 - 31; 1 - 449, 65
    - 1802 juni 1 - 30; 1 - 388, 66
    - 1802 juli 1 - 30; 1 - 259, 67
    - 1802 aug. 2 - 31; 1 - 304, 68
  - Net notulen., 1798-1802; 69-91; 23 delen
    Hierbij relatieven, zijnde meest brieven van de chef de bureau. Zie de indices op de notulen, inv.nrs 240-282.
    - 1798 feb. 22 - apr. 30, 69
    - 1798 mei 1 - juni 30, 70
    - 1798 juli 1 - sep. 29, 71
    - 1798 okt. 1 - dec. 31, 72
    - 1799 jan. 1 - mrt. 30, 73
    - 1799 apr. 1 - juni 29, 74
    - 1799 juli 1 - sep. 30, 75
    - 1799 okt. 1 - dec. 31, 76
    - 1800 jan. 2 - mrt. 31, 77
    - 1800 apr. 1 - juni 30, 78
    - 1800 juli 1 - aug. 30, 79
    - 1800 sep. 1 - okt. 31, 80
    - 1800 nov. 1 - dec. 31, 81
    - 1801 jan. 2 - feb. 28, 82
    - 1801 mrt. 2 - apr. 30, 83
    - 1801 mei 1 - juni 30, 84
    - 1801 juli 1 - aug. 31, 85
    - 1801 sep. 1 - okt. 31, 86
    - 1801 nov. 2 - dec. 31, 87
    - 1802 jan. 1 - feb. 27, 88
    - 1802 mrt. 1 - apr. 30, 89
    - 1802 mei 1 - juni 30, 90
    - 1802 juli 1 - aug. 31, 91
  - Minuten van uitgaande brieven., 1798-1802; 92-101; 10 portefeuilles
    - 1798 feb. - aug., bijlage A - Z nr. 1 - 28, 92
    - 1798 aug. - dec., bijlage A - Z nr. 29 - 53, 93
    - 1799 jan. - apr., bijlage A - Z nr. 54 - 83 (ontbreekt 1799 mrt. 1-3, pakket A, nr. 68), 94
    - 1799 mei - aug., bijlage A - Z nr. 84 - 116, 95
    - 1799 aug. - dec., bijlage A - Z, nr. 117 - 144, 96
    - 1800 jan. - juni, bijlage A - Z nr. 1 - 27, 97
    - 1800 juli - dec., bijlage A - Z nr. 29 - 56 (ontbreekt 1800 juni 25 - juli 3 pakket A, nr. 28), 98
    - 1801 jan. - juni, bijlage A - Z. nr. 1 - 24 (ontbreekt 1801 mrt. 8 - 17, pakket A, nr. 11), 99
    - 1801 juli - dec.; bijlage A - Z. nr. 25 - 49, 100
    - 1802 jan. - aug. 31; bijlage A - Z. nr. 1 - 29 (ontbreekt 1802 jan. 1 - 8 pakket A, nr. 1), 101
  - Net uitgaande brieven., 1798-1802; 102-125; 24 delen
    - 1798 feb. 22 - juni 21, 102
    - 1798 juni 21 - sep. 11, 103
    - 1798 sep. 11 - nov. 23, 104
    - 1799 nov. 23 - feb. 14, 105
    - 1799 feb. 14 - apr. 11, 106
    - 1799 apr. 11 - juni 6, 107
    - 1799 juni 7 - aug. 1, 108
    - 1799 aug. 1 - sep. 28, 109
    - 1799 sep. 28 - dec. 31, 110
    - 1800 jan. 2 - mrt. 4, 111
    - 1800 mrt. 4 - apr. 16, 112
    - 1800 apr. 16 - juni 12, 113
    - 1800 juni 12 - juli 23, 114
    - 1800 juli 23 - sep. 5, 115
    - 1800 sep. 5 - okt. 17, 116
    - 1800 okt. 17 - dec. 31, 117
    - 1801 jan. 2 - feb. 16, 118
    - 1801 feb. 16 - apr. 30, 119
    - 1801 mei 1 - juli 31, 120
    - 1801 aug. 1 - sep. 30, 121
    - 1801 okt. 1 - dec. 31, 122
    - 1802 jan. 2 - feb. 27, 123
    - 1802 mrt. 1 - mei 5, 124
    - 1802 mei 5 - aug. 31, 125
  - Afgegeven paspoorten., 1798-1802; 126-128; 3 delen
    - 1799 mrt. 1 - 1798 nov. 27, 126
    - 1800 jan. 2 - 1802 juli 1, 127
    - Alfabetische klapper op de afgegeven paspoorten, 1799 - 1802, 128
  - Ingekomen stukken., 1798-1802; 129-181; 53 portefeuilles
    - 1798, 1 - 299, 129
    - 1798, 301 - 800, 130
    - 1798, 801 - 1320, 131
    - 1798, 1321 - 1788, 132
    - 1798, 1789 - 2082, 133
    - 1798, 2083 - 2415, 134
    - 1798, 2416 - 3121, 135
    - 1798, 3122 - 3439, 136
    - 1798, 3452 - 3867, 137
    - 1798, 3868 - 4285, 138
    - 1799, 4298 - 5018, 139
    - 1799, 5019 - 5879, 140
    - 1799, 5900 - 6440, 141
    - 1799, 6446 - 7012, 142
    - 1799, 7013 - 7541, 143
    - 1799, 7542 - 8100, 144
    - 1799, 8101 - 8631, 145
    - 1799, 8632 - 9022, 146
    - 1799, 9023 - 9495, 147
    - 1799, 9497 - 9973, 148
    - 1799, 9974 - 10251, 149
    - 1799, 10257 - 10600, 150
    - 1800 jan., 2 - 203, 151
    - 1800 jan., 204 - 442, 1800 feb., 1 - 128, 152
    - 1800 feb., 129 - 481, 153
    - 1800 mrt., 1 - 454, 154
    - 1800 apr., 2 - 505, 155
    - 1800 mei, 1 - 473, 156
    - 1800 juni, 1 - 454, 157
    - 1800 juli, 2 - 562, 158
    - 1800 aug., 1 - 487, 159
    - 1800 sep., 1 - 537, 160
    - 1800 okt., 1 - 612, 161
    - 1800 nov., 1 - 523, 162
    - 1800 dec., 1 - 305, 163
    - 1800 dec., 306 - 571, 164
    - 1801 jan., 1 - 504, 165
    - 1801 feb., 1 - 471, 166
    - 1801 mrt., 1 - 532, 167
    - 1801 apr., 1 - 511, 168
    - 1801 mei, 1 - 488, 169
    - 1801 juni, 1 - 496, 170
    - 1801 juli, 3 - 282, 171
    - 1801 juli, 283 - 533, 172
    - 1801 aug., 1 - 532, 173
    - 1801 sep., 1 - 503, 174
    - 1801 okt., 2 - 456, 175
    - 1801 nov., 1 - 413, 176
    - 1801 dec., 2 - 476, 177
    - 1802 jan., 3 - 417, 1802 feb., 2 - 395, 178
    - 1802 mrt., 1 - 477, 1802 apr., 1 - 409, 179
    - 1802 mei, 3 - 444, 1802 juni, 12 - 382, 180
    - 1802 juli, 1 - 250, 1802 aug., 3 - 289, 181
  - Berichten van de chef van het bureau van politie., 1798-1801; 182-183B
    - Stukken door de agent om advies in handen gesteld van de chef van het bureau van politie, met de daarop door deze gerekwireerde berichten van de departementale en gemeentebesturen, 1798 - 1801, 182; 1 portefeuille
    - Ingekomen berichten gerekwireerd bij circulaire aanschrijving van 28 oktober 1799, nopens de afgegeven paspoorten en certificaten uit de plaatsen van het achtste Departement der Bataafse republiek (Schelde en Maas); genummerd 1-246, 183
    - Missives van plaatselijke besturen aan de Commissie van Binnenlandse Correspondentie uit het Intermediair Administratief Bestuur van het voormalig gewest Bataafs Brabant omtrent zich aldaar ophoudende vreemdelingen, 1798 nov., 183A; 1 portefeuille
    - Registers van afgegeven paspoorten, 1799 - 1800, 1801, 183B; 1 deel
  - Stukken betreffende de posterijen der Bataafse republiek, met inhoudsopgave., Recueil van inklaringen beginnende met Vlissingen tot Slotkampen incluis, over 1801. Litt. A.; Recueil van inklaringen beginnende met Schenkenschans, over 1801. Litt. K. (1 cahier.); Alfabetische lijst van ingeklaarde goederen.; 10 oktober 1798 - 7 juni 1799.; ongedateerd; 184; 1 portefeuille
  - Stukken betreffende het stemrecht., 1798 en ongedateerd; 185-194; 10 portefeuilles
    Deze stukken bestaan uit:
    Rekwesten aan het uitvoerend bewind en aan de constituerende vergadering om stemrecht en betreffende wering van ingezetenen uit de grondvergaderingen, 1798
    Rapporten en missiven van agenten aangesteld tot regeling en zuivering der grondvergaderingen
    Stemlijsten en aanwijzing van stemlokalen.
    - Groningen en Drenthe, stukken a - c. gemerkt A.1, 185
    - Diverse stukken, Friesland, stukken a - c. gemerkt A.2; Overijssel, stukken a. gemerkt A.3; 186
    - Gelderland, stukken a en c. gemerkt A.4, 187
    - Diverse stukken, Noord-Brabant, stukken a. gemerkt A.5; Zeeland, stukken a. gemerkt A.6; 188
    - Holland; stukken a c, gemerkt A.7, 189-192
      De stukken van Holland zijn gemerkt 1-534.
      - Nummers 1 - 250, met lijst van de stukken, 189
      - Nummers 251 - 475, 190
      - Nummers 476 - 489, 191
      - Nummers 490 - 497, 192
    - Holland, nummers 498 - 528, 193
      Bevat tevens notulen der vergaderingen van agenten der veertien districten aan het IJ en der dertien grondvergaderingen van het district IJ en Meer. 6 april 1798 - 6 mei 1798; met bijlagen.
    - Utrecht, stukken a. gemerkt A.8. en stukken betreffende de liquidatie van de door de agenten in de verschillende departementen gemaakte kosten, met lijst, gemerkt M. 1 en 2, benevens een alfabetisch naamregister op voormelde stukken, 194
  - Armenstaten., 1798; 195-202; 8 portefeuilles
    Opgaven van gemeentebesturen naar aanleiding van het decreet van het vertegenwoordigend lichaam van het Bataafse volk van 20 september 1798 (hoewel decreet genoemd in de notulen van het uitvoerend bewind is het een besluit van de Eerste Kamer) en aanschrijving van het uitvoerend bewind van 26 september 1798, nr. 3. (Staat der armen, van hun getal en van de middelen, inrichtingen en schikkingen tot hun onderhoud).
    - Zuid-Holland. Steden en plattelandsgemeenten, 195
    - Zuid-Holland. Steden en plattelandsgemeenten, 196
    - Noord-Holland. Steden en plattelandsgemeenten, 197
    - Gelderland. Kwartieren Veluwe, Nijmegen en Zutphen, 198
    - Overijssel. Kwartieren Salland, Twente en Vollenhove. Drenthe, 199
    - Friesland. Friese Steden en Ameland en de kwartieren Oostergo, Zevenwouden en Westergo, 200
    - Groningen. Bataafs Brabant, 201
    - Rapporten aan de Eerste Kamer van het vertegenwoordigend lichaam van de commissie 3 augustus 1798 benoemd tot het ontwerpen van een concept-wet betreffende het armenwezen voor de Bataafse republiek met bijlagen, merendeels bestaande uit adressen van ingezetenen voor en tegen de inhoud van deze rapporten, 202
  - Armenstaten., 1800; 203-209; 7 portefeuilles
    Naar aanleiding van een missive van de agenten van Inwendige Politie, Nationale Opvoeding en Nationale Oeconomie van 22 augustus 1800, houdende prealabel rapport omtrent het in werking brengen van het reglement op het algemeen armbestuur, besloot het uitvoerend bewind 6 september 1800, nr. 43 om de departementale besturen aan te schrijven om van de gemeentebesturen opgaven van de Staat van het Armwezen te rekwireren, voor zover het door hen of van hunnentwege en niet kerkelijk werd geadministreerd. De bij de departementale besturen ingekomen opgaven moesten aan de agent van inwendige politie gezonden worden.
    - Departement van Texel, 203
    - Departement van Schelde en Maas, 204
    - Departement van Schelde en Maas, 205
    - Departement van de Rijn, 206
    - Departement van de Oude IJssel, 207
    - Departement van de Eems, 208
    - Departement van de Eems, 209
  - Wagens- en schuitenveren., 1801; 210-215; 6 portefeuilles
    Bij zijn resolutie van 7 oktober 1800, nr. 140 besloot de agent van politie de departementale besturen aan te schrijven, om van de gemeentebesturen in ieder departement, waar wagen- of schuitenveren geëtabliseerd waren, een exemplaar of authentieke kopie te rekwireren van alle ordonnanties en reglementen op die veren gemaakt, alsmede van de instructies van commissarissen of andere personen aan wie het toezicht daarover was opgedragen, benevens van de tarieven der wagen- en schuitenvrachten. De bij de departementale besturen inkomende stukken moesten worden overgemaakt aan de agent. De nrs. 213-214 bevatten alleen reglementen en ordonnanties, geen tarieven.
    - Departement van de Delf, 210
    - Departement van Schelde en Maas, 211
    - Departement van Schelde en Maas en Dommel, 212
    - Departement van de Rijn, 213
    - Departement van de Amstel, 214
    - Departement van Texel, 215
  - Stukken betreffende rivieren en vaarten: voorstellen, memories en opnemingen wegens het bevaarbaar maken van rivieren en vaarten., 1799; 216; 1 portefeuille
  - Minuten van de secrete notulen., 1798-1802; 217-220; 4 portefeuilles
    - 1798 juli 4 - 1799 dec. 31; met losbladige index, 217
    - 1800 jan. 3 - dec. 31; met losbladige index, 218
    - 1801 jan. 2 - dec. 28, 219
    - 1802 jan. 9 - aug. 31, met losbladige index, 1801 - 1802, 220
  - Net secrete notulen., 1798-1802; 221-223; 3 delen
    - 1798 juli 4 - 1799 dec. 31; achterin index, 221
    - 1800 jan. 3 - dec. 31; achterin index, 222
    - 1801 jan. 2 - 1802 aug. 31; achterin index, 223
  - Relatieven tot de secrete notulen (uitgaande brieven en ingekomen brieven en stukken)., 1798-1802; 224-232; 9 portefeuilles
    - 1798 juli 4 - 1799 mei, 224
    - 1799 juni - aug., 225
    - 1799 sep. - dec., 226
    - 1800 jan. - apr., 227
    - 1800 mei - aug., 228
    - 1800 sep. - dec., 229
    - 1801 jan. - mei, 230
    - 1801 juni - dec., 231
    - 1802 jan. - aug. 31, 232
  - Registers van ordonnanties op aanvraag van de agent van inwendige politie opgemaakt uit de begroting van de staatsbehoeften., 1798-1802; 233-239A; 8 delen
    - 1798 fragment, 1799, 233
    - 1799, 234
    - 1800, 235
    - 1800, 236
    - 1801, 237
    - Index op de journalen, 1801, 237A
    - 1802, 238
    - Rekening courant op sommige posten van het krediet aan de agent bij de staatsbegroting toegestaan, 1802, 239
    - Register van ordonnanties van de agent van inwendige politie, 1801, 239A
  - Indices, alfabetische registers op de notulen., 1798-1802; 240-282; 43 delen
    - 1798. Litt. A - D, 240
    - 1798. Litt. E - L, 241
    - 1798. Litt. M - R, 242
    - 1798. Litt. S - Z, 243
    - 1798. Litt. A - Z (net-exemplaar van de nrs. 240-243), 244
    - 1799. Litt. A - Z, minuut, 245
    - 1799. Litt. A - Z, net, 246
    - 1800. Litt. A, 247
    - 1800. Litt. B, 248
    - 1800. Litt. C, 249
    - 1800. Litt. D, 250
    - 1800. Litt. E - G, 251
    - 1800. Litt. H - I, 252
    - 1800. Litt. K - L, 253
    - 1800. Litt. M - O, 254
    - 1800. Litt. P - R, 255
    - 1800. Litt. S, 256
    - 1800. Litt. T - V, 257
    - 1800. Litt. W - Z, 258
    - 1801. Litt. A, 259
    - 1801. Litt. B, 260
    - 1801. Litt. C - D, 261
    - 1801. Litt. E - G, 262
    - 1801. Litt. H - I, 263
    - 1801. Litt. K - L, 264
    - 1801. Litt. M - O, 265
    - 1801. Litt. P - R, 266
    - 1801. Litt. S, 267
    - 1801. Litt. T - V, 268
    - 1801. Litt. W - Z, 269
    - 1802. Litt. A - B, 270
    - 1802. Litt. C - F, 271
    - 1802. Litt. G - K, 272
    - 1802. Litt. L - O, 273
    - 1802. Litt. P - S, 274
    - 1802. Litt. T - Z, 275
    - 1800. Litt. A - J, 276
      De nrs. 276-280 zijn de net-exemplaren van de inv.nrs. 247-275; zie tevens inv.nrs. 244 en 246.
    - 1800. Litt. K - Z, 277
    - 1801. Litt. A-L, 278
    - 1801. Litt. L - Z, 279
    - 1802. Litt. A - Z, 280
    - Alfabetische klapper, 1799 - 1800, 281
    - Alfabetische klapper, 1801 - 1802, 282
- AGENT VAN NATIONALE OPVOEDING VOOR DE BATAAFSE REPUBLIEK, 1798-1801, C.